【裁判字號】    95,訴,184
【裁判日期】    950511
【裁判案由】    清償借款
【裁判全文】
臺灣臺南地方法院民事判決               95年度訴字第184號
原      告  甲○○
                      樓
            丙○○
                      之1號
            丁○○
兼上二人共同
訴訟代理人  乙○○
被      告  己○○○
            戊○○
上二人共同
訴訟代理人  鄭世賢律師
上列當事人間請求清償借款事件，本院於民國九十五年四月二十
七日言詞辯論終結，判決如下：
    主      文
被告應連帶給付原告新臺幣壹佰貳拾萬玖仟零陸拾貳元，及自民
國九十五年一月二十七日起至清償日止，按週年利率百分之五計
算之利息。
訴訟費用由被告負擔。
本判決於原告以新臺幣肆拾萬參仟零貳拾壹元供擔保後，得假執
行。
    事實及理由
一、原告起訴主張：被告己○○○前曾於民國（下同）八十七年
    九月二十三日向合作金庫銀行股份有限公司（下稱合作金庫
    ）申貸農機基金貸款新臺幣三百二十萬元，由被告戊○○、
    原告之父曾海瑞（業已於九十二年十一月十七日死亡，由原
    告繼承）為連帶保證人，嗣因被告戊○○自九十一年七月即
    未如期繳納本息，致合作金庫於九十二年九月間以已確定之
    支付命令執行原告之父曾海瑞所有位於臺南縣官田鄉鎮
    一五九之二地號所取得之土地徵收補償費一百二十萬九千零
    六十二元，爰基於民法第二百八十一條第一項、第二項之代
    償請求權規定，請求被告連帶給付一百二十萬九千零六十二
    元，並聲明：如主文第一項所示。
二、被告未於最後言詞辯論期日到場，惟就其以前於言詞辯論程
    序之聲明及陳述略以：原告所陳述之事實均承認，土地徵收
    補償費一百二十萬九千零六十二元係因強制執行程序而為合
    作金庫領走等語（見本院九十五年三月三十日言詞辯論筆錄
    ）。
三、按當事人於言詞辯論時為訴訟標的之捨棄或認諾者，應本於
    其捨棄或認諾為該當事人敗訴之判決，民事訴訟法第三百八
    十四條定有明文。經查，原告主張之上開事實，業據提出與
    其所述相符之曾海瑞繼承系統表影本、借據影本、戶籍謄本
    、本院九十三年九月十七日南院慶九十三執廉字第二四四三
    七號執行命令及函件影本、執行金額計算書分配表、九十四
    年度促字第五五五○二號支付命令各一份為證，並經被告於
    本院九十五年三月三十日言詞辯論期日就原告請求之事實認
    諾（見本院九十五年三月三十日言詞辯論筆錄），依前揭規
    定，自應為被告敗訴之判決。從而，原告依繼承及連帶債務
    之代償請求權之法律關係，請求被告給付如主文第一項所示
    之金額，為有理由，應予准許。
四、末按寄存送達，自寄存之日起，經十日發生效力，民事訴訟
    法第一百三十八條第二項定有明文。經查：本件對於被告之
    送達係於九十五年一月十七日以寄存送達之方式為之，依上
    開條文之規定，應自翌日起算加計十日生效，故該送達應於
    九十五年一月二十七日發生效力，準此，本件利息之起算，
    應自同年一月二十七日起算，附此敘明。
五、綜上所述，本判決係本於被告認諾所為之判決，爰依民事訴
    訟法第三百八十九條第一項第一款規定，依職權宣告假執行
    。
六、據上論結，本件原告之訴為有理由，依民事訴訟法第七十八
    條、第三百八十九條第一項第一款，判決如主文。
中    華    民    國    95    年    5     月    11    日
                  民事第三庭  法  官  黃翰義
以上正本係照原本作成。
如對本判決上訴，須於判決送達後20日內向本院提出上訴狀。
中    華    民    國    95    年    3     月    27    日
                                書記官


司法院資訊處製作；財團法人民間司法改革基金會備份。
